【裁判字號】    89,台上,716
【裁判日期】    890330
【裁判案由】    損害賠償等（給付工程款）
【裁判全文】
最高法院民事裁定                                八十九年度台上字第七一六號
    上  訴  人  志聯實業有限公司
    法定代理人  林家榮
    被 上訴 人  三協營造股份有限公司
    法定代理人  陳文俊
右當事人間請求損害賠償等（給付工程款）事件，上訴人對於中華民國八十七年五月
五日台灣高等法院第二審判決（八十六年度重上字第三○五號），提起上訴，本院裁
定如左：
    主  文
上訴駁回。
第三審訴訟費用由上訴人負擔。
    理  由
按對於第二審判決上訴，非以其違背法令為理由，不得為之。民事訴訟法第四百六十
七條定有明文。依同法第四百六十八條規定，判決不適用法規或適用不當者，為違背
法令。而判決有同法第四百六十九條所列各款情形之一者，為當然違背法令。是當事
人提起上訴，如依民事訴訟法第四百六十八條規定，以第二審判決有不適用法規或適
用法規不當為理由時，其上訴狀或理由書應有具體之指摘，並揭示該法規之條項或其
內容。若係成文法以外之法則，應揭示該法則之旨趣。倘為司法院解釋、或本院之判
例，則應揭示該判解之字號或其內容。如以民事訴訟法第四百六十九條所列各款情形
為理由時，其上訴狀或理由書，應揭示合於該條款之事實。上訴狀或理由書如未依此
項方法表明，或其所表明者，顯與上開法條規定之情形不相合時，即難認為已對第二
審判決之違背法令有具體之指摘，其上訴自難認為合法。本件上訴人對第二審判決其
敗訴部分提起上訴，雖以該部分判決違背法令為由，惟核其上訴理由狀所載內容，徒
就原審取捨證據、認定事實及解釋契約之職權行使，所論斷：上訴人施作系爭二項工
程，應負遲延責任等情，指摘為不當，並就原審已論斷者，泛言未論斷或理由矛盾，
而未具體表明究有如何合於不適用法規、適用法規不當、或民事訴訟法第四百六十九
條所列各款之事實，難認對該部分判決之如何違背法令已有具體之指摘。依首揭說明
，應認其上訴為不合法。又上訴人於上訴本院後，始主張：被上訴人以不正當行為阻
止業主金門縣政府就伊承攬工作完成驗收，自不得藉詞脫免其應給付系爭工程款之義
務，有民法第一百零一條之規定可資參酌云云，核屬新攻擊方法，依民事訴訟法第四
百七十六條第一項規定，本院不得予以斟酌，併此明。
據上論結，本件上訴為不合法。依民事訴訟法第四百八十一條、第四百四十四條第一
項、第九十五條、第七十八條，裁定如主文。
中      華      民      國    八十九    年      三      月     三十     日
                              最高法院民事第八庭
                                  審判長法官  蘇  茂  秋
                                        法官  徐  璧  湖
                                        法官  曾  煌  圳
                                        法官  李  慧  兒
                                        法官  高  孟  焄
      右正本證明與原本無異
                                              書  記  官
中      華      民      國    八十九    年      四      月     十四     日


司法院資訊處製作；財團法人民間司法改革基金會備份。
